臺灣新竹地方法院刑事判決　　　　　　
                                      111年度易字第495號
公  訴  人  臺灣新竹地方檢察署檢察官
被      告  宋威慶


上列被告因業務侵占等案件，經檢察官提起公訴（111年度偵字
第5770號），被告於本院準備程序中就被訴事實為有罪之陳述，
經本院合議庭評議後裁定由受命法官進行簡式審判程序，判決如
下：
    主  文
宋威慶犯業務侵占罪，處有期徒刑陸月，如易科罰金，以新臺幣
壹仟元折算壹日。又犯竊盜罪，處有期徒刑貳月，如易科罰金，
以新臺幣壹仟元折算壹日。應執行柒月，如易科罰金，以新臺幣
壹仟元折算壹日。緩刑肆年，並應依附表所示本院一一一年度附
民移調字第一四四號調解筆錄之內容履行。
未扣案之犯罪所得新臺幣肆拾伍萬貳仟玖佰玖拾肆元沒收，如全
部或一部不能沒收或不宜執行沒收時，追徵其價額。
    事  實
一、宋威慶擔任口吅品平價牛排店（址設新竹縣○○市○○路000號
    ）副店長，負責晚班營業、貨物清點及營業額清點，為從事
    業務之人，然因沈迷網路賭博，竟意圖為自己不法之所有，
    基於業務侵占之接續犯意，自民國110年8月4日起至110年9
    月1日止將職務上保管之營業額共新臺幣（下同）79萬6,783
    元用於網路賭博而侵占入己。嗣因宋威慶允諾清償上開業務
    侵占金額，店長蔡明君遂同意宋威慶繼續在店內工作，並言
    明不得將營業額及貨款帶回家，惟宋威慶仍沈迷網路賭博，
    復意圖為自己不法之所有，基於竊盜之犯意，於111年1月6
    日下班時，竊取店內零用包中111年1月6日之營業額1萬9,27
    0元、110年12月蛋商貨款2萬2,820元、110年12月豬商貨款3
    萬185元，竊得後花用殆盡。嗣店長蔡明君以電話聯絡宋威
    慶將營業額及貨款帶回店內，宋威慶虛應後失聯，蔡明君因
    而報警處理。
二、案經蔡明君訴由新竹縣政府警察局竹北分局報告臺灣新竹地
    方檢察署（下稱新竹地檢署）檢察官偵查起訴。
    理  由
壹、程序部分
    被告宋威慶所犯刑法第336條第2項業務侵占罪、同法第320
    條第1項竊盜罪，均非死刑、無期徒刑、最輕本刑為3年以上
    有期徒刑之罪，或高等法院管轄第一審之案件，被告於本院
    準備程序進行中，就被訴事實為有罪之陳述，經告以簡式審
    判程序之旨，並聽取檢察官及被告之意見後，經本院合議庭
    評議後認合於刑事訴訟法第273條之1第1項之規定，裁定由
    受命法官獨任進行簡式審判程序。又依刑事訴訟法第273條
    之2、同法第159條第2項規定，簡式審判程序不適用傳聞法
    則有關限制證據能力之相關規定，附予敘明。
貳、實體部分
一、上開犯罪事實，業據被告於偵查、本院準備程序及簡式審判
    程序中均供承不諱（見見新竹地檢署111年度偵字第5770號
    偵查卷《下稱111偵5770卷》第34頁反面、本院111年度易字第
    495號卷《下稱本院卷》第30頁、第35頁），核與證人即告訴
    人蔡明君於警詢及偵查中之證述情節大致相符（見111偵577
    0卷第5至9頁、第34頁反面至第35頁），並有證人蔡明君出
    具之通訊軟體LINE對話紀錄等翻拍照片13張在卷可稽（見11
    1偵5770卷第20至26頁），足認被告上開任意性之自白與事
    實相符，堪以採信。綜上，本案事證明確，被告犯行洵堪認
    定，應依法論科。
二、論罪科刑：
（一）核被告所為，係犯刑法第336條第2項之業務侵占罪、同法
      第320條第1項竊盜罪。
（二）按刑法上之接續犯，乃係數行為於同時同地或密切接近之
      時地實施，侵害同一之法益，各行為之獨立性極為薄弱，
      依一般社會健全觀念，在時間差距上，難以強行分開，在
      刑法評價上，以視為數個舉動之接續施行，合為包括之一
      行為予以評價，較為合理（最高法院86年臺上字第3295號
      判例意旨可資參照）。是侵占雖屬即成犯，然業務侵占有
      基於業務上之持有關係，密集實行犯行之性質，行為人主
      觀上亦係基於反覆實施之犯意為之，其雖有數個行為，但
      目的相同、侵害法益同一，依社會客觀通念，該等行為之
      獨立性極為薄弱，亦難強行分割，故評價上宜視為數個舉
      動之接續施行，合為包括之一法律上行為予以評價。查本
      案被告利用其晚班營業、收款結帳之機會，將自110年8月
      4日起至110年9月1日間之營業額款項侵占入己，顯係基於
      同一業務侵占之犯意，於密切接近之時間及地點所實施之
      數個舉動，侵害之法益相同，各行為之獨立性極為薄弱，
      依一般社會健全觀念及商場交易習慣，在時間差距上，難
      以強行分開，應評價為數個舉動接續施行之一行為而僅論
      以一業務侵占罪。
（三）被告前揭所為業務侵占罪、竊盜罪間，犯意各別，行為互
      殊，應予分論併罰。　　　　　　
（四）爰以行為人責任為基礎，審酌被告未忠實履行職務責任，
      僅因一時貪念，利用執行業務之機會，侵占持有之款項，
      挪為己用，顯見其守法意識薄弱，復為貪圖一己之私而竊
      取店內營業額及貨款，顯乏尊重他人財產權之觀念，所為
      應予非難；惟念其自始坦承犯行之犯後態度，兼衡其自述
      高中畢業之智識程度、案發時在牛排館擔任副店長，今年
      1月因不敢面對就不敢上班，一直無業到最近找到新的工
      作、未婚無子女、獨居、經濟狀況勉持、月薪約3萬元（
      見本院卷第35頁），業與告訴人達成和解及告訴人意見（
      見本院卷第36頁、第41至42頁）等一切情狀，分別量處如
      主文所示之刑，並定應執行刑及均諭知易科罰金之折算標
      準。
（五）緩刑之宣告：
      末查，被告前未曾因故意犯罪受有期徒刑以上刑之宣告，
      有臺灣高等法院被告前案紀錄表在卷足按，其因一時失慮
      致罹刑章，犯後坦承犯行，並與告訴人達成和解，分期賠
      償告訴人損失且徵得告訴人諒解（見本院卷第41至43頁）
      ，顯已知所悔悟，業如前述，態度尚稱良好，堪認已有相
      當悔悟，被告經此次偵審程序及科刑判決後，當知所警惕
      ，信無再犯之虞，本院認其所受宣告之刑以暫不執行為適
      當，爰依刑法第74條第1項第1款之規定，併予宣告緩刑如
      主文所示，以啟自新。又本院斟酌雙方和解內容之給付方
      式（見附件之本院111年度附民移調字第144號調解筆錄）
      ，為維護告訴人之權益，爰就上開賠償金支付部分併依刑
      法第74條第2項第3款之規定為附負擔之緩刑。另以上緩刑
      宣告附帶之條件，依刑法第75條之1第1項第4款規定，違
      反上開之負擔情節重大，足認原宣告之緩刑難收其預期效
      果，而有執行刑罰之必要者，得撤銷緩刑之宣告，附此敘
      明。
三、沒收之說明：
（一）按犯罪所得，屬於犯罪行為人者，沒收之，於全部或一部
      不能沒收或不宜執行沒收時，追徵其價額；犯罪所得已實
      際合法發還被害人者，不予宣告沒收或追徵，刑法第38條
      之1第1項前段、第3項、第5項定有明文。又按刑法沒收新
      制目的在於剝奪犯罪行為人之犯罪所得，使其不能坐享犯
      罪成果，以杜絕犯罪誘因，性質上屬類似不當得利之衡平
      措施。而考量避免雙重剝奪，犯罪所得如已實際發還或賠
      償被害人者，始不予宣告沒收或追徵（刑法第38條之1第5
      項亦定有明文）。故倘若犯罪行為人雖與被害人達成民事
      賠償和解，惟實際上並未將民事賠償和解金額給付被害人
      ，或犯罪所得高於民事賠償和解金額者，法院對於未給付
      之和解金額或犯罪所得扣除和解金額之差額部分等未實際
      賠償之犯罪所得，自仍應諭知沒收或追徵。至於檢察官日
      後就犯罪所得沒收及追徵部分指揮執行時，倘行為人有實
      際賠償被害人所受損害之全部或一部之情形，仍應將該業
      已賠償部分扣除之，不能重複執行，對行為人之權益亦無
      影響（最高法院107年度台上字第4593號判決意旨參照）
      。
（二）本案被告如事實欄一之犯罪所得，扣除已清償部分，尚餘
      65萬2,994元，被告固與告訴人達成調解，並約定如附表
      所示之調解內容，有本院調解筆錄在卷可稽（見本院卷第
      41至42頁），然因約定分期給付，迄今僅給付第一期20萬
      元，尚有45萬2,994元，為避免其無端坐享犯罪所得，爰
      就被告未扣案之犯罪所得45萬2,994元部分，依刑法第38
      條之1第1項前段、第3項規定沒收之，於全部或一部不能
      沒收或不宜執行沒收時，追徵其價額。至檢察官執行沒收
      時，如被告已依前述和解條件賠償而實際發還予被害人，
      自應由檢察官另行扣除，併此說明。　　
據上論斷，應依刑事訴訟法第273條之1第1項、第299條第1項前
段，刑法第336條第2項、第320條第1項、第51條第5款、第41條
第1項前段、第8項、第74條第1項第1款、第2項第3款、第38條之
1第1項前段、第3項，刑法施行法第1條之1第1項，判決如主文。
本案經檢察官侯少卿提起公訴，檢察官黃嘉慧到庭執行職務。
中　　華　　民　　國　　111 　年　　8 　　月　　29　　日
                  刑事第六庭    法　官　  蔡玉琪
以上正本證明與原本無異。
如不服本判決應於收受本判決後20日內向本院提出上訴書狀，上
訴書狀應敘述具體理由。上訴書狀未敘述上訴理由者，應於上訴
期間屆滿後20日內補提理由書狀於本院(均須按他造當事人之人
數附繕本 )「切勿逕送上級法院」。 
中　　華　　民　　國　　111 　年　　8 　　月　　29　　日
                                書記官    李念純
附錄本案論罪科刑法條：　　
刑法第336條第2項：
對於業務上所持有之物，犯前條第1項之罪者，處6月以上5年以
下有期徒刑，得併科9萬元以下罰金。
刑法第320條第1項：
意圖為自己或第三人不法之所有，而竊取他人之動產者，為竊盜
罪，處5年以下有期徒刑、拘役或50萬元以下罰金。　
附表：
本院111年度附民移調字第144號調解筆錄(見本院卷第41至42頁)： 相對人(即被告)願給付聲請人（即告訴人）新臺幣（下同）65萬2,994元，給付方式如下： ⑴於民國111年8月15日前給付20萬元。 ⑵餘款45萬2,994元分30期給付，自111年9月8日起至114年2月8日止，按月於每月8日前給付1萬5,000元，114年3月8日前給付2,994元，上開款項均匯入聲請人指定之帳號內(詳卷)，如一期未履行，視為全部到期。